# 求助陈版主，销售返利会计处理

提问人：liuweisheng 时间：2023-10-10 19:06:46
销售方预计销售返利，冲收入对应的科目是其他应付款，其他流动负债，还是合同负债。谢谢版主解惑。

回答人：chenyiwei
参考：《监管规则适用指引——会计类第 2 号》之“2-5 销售返利的会计处理”：
企业应当基于返利的形式和合同条款的约定，考虑相关条款安排是否会导致企业未来需要向客户提供可明确区分的商品或服务，在此基础上判断相关返利属于可变对价还是提供给客户的重大权利。一般而言，对基于客户采购情况等给予的现金返利，企业应当按照可变对价原则进行会计处理；对基于客户一定采购数量的实物返利或仅适用于未来采购的价格折扣，企业应当按照附有额外购买选择权的销售进行会计处理，评估该返利是否构成一项重大权利，以确定是否将其作为单项履约义务并分摊交易对价。
根据上述规定，按可变对价原则处理的返利，应计入其他应付款或者其他流动负债；被认定为授予客户的一项重大权利，因而被分摊交易对价的情况，应作为合同负债处理。